臺灣南投地方法院民事判決
110年度訴字第254號
原      告  陳家榆  

訴訟代理人  莊慶洲律師
複代理人    黃家和律師
被      告  林裕堂  
訴訟代理人  林更祐律師
            邱宇彤律師
參  加  人  劉彥佑即玉章汽車商行



上列當事人間損害賠償事件，本院於民國111年11月16日言詞辯
論終結，茲判決如下：
    主      文
原告之訴及假執行之聲請均駁回。
訴訟費用由原告負擔。
參加費用由參加人負擔。　　　　　　
    事實及理由
壹、程序部分：
一、按就兩造之訴訟有法律上利害關係之第三人，為輔助一造起
    見，於該訴訟繫屬中，得為參加；當事人對於第三人之參加
    ，得聲請法院駁回。但對於參加未提出異議而已為言詞辯論
    者，不在此限；民事訴訟法第58條第1項、第60條第1項亦有
    明定。又民事訴訟法第58條第1 項所稱有法律上利害關係之
    第三人，係指第三人在私法或公法上之法律關係或權利義務
    ，將因其所輔助之當事人受敗訴判決有致其直接或間接影響
    之不利益，倘該當事人獲勝訴判決，即可免受不利益之情形
    而言，且不問其敗訴判決之內容為主文之諭示或理由之判斷
    ，祇須其有致該第三人受不利益之影響者，均應認其有輔助
    參加訴訟之利益而涵攝在內，以避免裁判歧異及紛爭擴大（
    最高法院97年度台抗字第414號裁定意旨參照）。經查：受
    告知人劉彥佑即玉章汽車商行（下稱劉彥佑）經被告聲請告
    知訴訟後，參加人於民國110年11月30日提出書狀聲請輔助
    被告參加訴訟（見本院卷第55頁、第199至第200頁）。核原
    告訴請被告應就其出售予原告之車牌號碼000-0000號、廠牌
    BMW、引擎車身號碼：WBAFH01010LL68524（下稱系爭車輛）
    負瑕疵擔保責任，而系爭車輛為參加人出售予被告，參加人
    為被告之前手，是本件訴訟之結果對其顯有影響，乃本件訴
    訟具有法律上之利害關係之人，原告就參加人之參加訴訟未
    提出異議為本案之言詞辯論，依揆諸上開說明，參加人聲請
    輔助被告參加訴訟，尚無不合，應准許之。
二、復按得為一造辯論而為判決者，依民事訴訟法第385條第1項
    規定，以不到場當事人一造為辯論對象，而參加人之參加訴
    訟，係為維護自己之利益而輔助當事人之一造為訴訟行為，
    並非直接為自己有所請求而為原、被告，亦即參加人並非本
    訴訟之當事人（依同法第60條第1項本文規定意旨，參加人
    係第三人，而非當事人）。且本訴訟判決，除參加訴訟所生
    之費用外，不得對參加人為之。故參加人經合法通知，未於
    最後言詞辯論期日到場，法院可逕行依兩造之辯論而為判決
    ，無庸依聲請或依職權對參加人一造辯論而為判決（81年臺
    灣高等法院法律座談會研討結果及司法院民事廳研究意見參
    照）。經查：本件兩造均於111年11月16日最後言詞辯論期
    日到場辯論，雖參加人經合法通知未於最後言詞辯論期日到
    場，惟依上開說明，本件可逕依兩造之辯論而為判決，無庸
    對參加人踐行一造辯論程序而為判決，併予敘明。
貳、實體部分：
一、原告主張略以：
　　原告於109年12月10日以新臺幣（下同）980,000元向被告購
    買系爭車輛，兩造並簽立中古汽車買賣合約書（下稱系爭買
    賣契約），被告並保證系爭車輛無經歷重大碰撞。惟被告於
    109年12月10日交車當日，即要求原告負擔57,830元之修車
    費；原告取得系爭車輛後，系爭車輛即出現方向盤轉向有左
    右偏頗、冷氣吹送熱風及行車電腦顯示共計17項故障碼之瑕
    疵（下分稱轉向瑕疵、冷氣瑕疵、故障瑕疵），影響車輛之
    安全性，並減少汽車通常效用之功能，原告為此需花費504,
    800元修復，是被告交付之系爭車輛有上述瑕疵，為此爰依
    民法第354條、第359條規定，請求減少本件買賣價金300,00
    0元等語，並聲明：被告應給付原告300,000元及自起訴狀繕
    本送達翌日起至清償日止，按週年利率5％計算之利息；如獲
    有利判決，願供擔保請准宣告假執行。
二、被告抗辯略以：
　㈠系爭車輛並無原告所稱之轉向、冷氣及故障瑕疵，原告所舉
    之照片、估價單形式上並非真正，依其內容亦無從證明系爭
    車輛存有前開瑕疵；原告所稱故障瑕疵並非具體，原告亦無
    法具體描述故障瑕疵就系爭車輛所造成之具體影響，而難認
    有瑕疵情形；縱認系爭車輛存有前開瑕疵，因系爭車輛已於
    109年12月10日交付原告，被告使用系爭車輛時間已達1年餘
    ，商品之危險負擔責任於交付時即移轉原告，原告即應就前
    開瑕疵自行負責。
　㈡再系爭車輛為二手車輛買賣，依系爭買賣契約約定內容，被
    告僅就是否泡水車輛或重大事故車輛為瑕疵擔保，其餘瑕疵
    均不擔保，上開約定即已排除被告其他擔保責任。而系爭車
    輛經台中市汽車商業同業公會（下稱台中市汽車公會）鑑定
    並無經任何重大事故，系爭車輛復無被告保證項目所列之瑕
    疵，原告請求減少價金300,000元即無理由。縱認被告依法
    應負瑕疵擔保責任，原告提起本件訴訟，已逾民法第365條
    規定之6個月期間，原告亦無從對被告為上開請求。並聲明
    ：如主文第1項所示；如受不利判決，願供擔保免為假執行
    。
三、參加人意見略以：
　　被告於109年10月20日與參加人就系爭車輛成立買賣契約，
    並簽訂汽車買賣合約書，且於109年10月26日完成交車；後
    被告於109年12月10日將系爭車輛出售予原告，期間將近2個
    月時間，被告未曾向參加人為系爭車輛存有瑕疵之表示，依
    參加人與被告間所簽立之汽車買賣合約書及民法第356條第2
    項規定，視為被告承認受領之物，本件訴訟即與參加人無涉
    等語。並聲明：原告之訴駁回。
四、兩造不爭執事項（因原告撤回先位之訴，故就不爭執事項調
    整如下）：
　㈠兩造於109年12月10日簽立系爭買賣契約，由被告出售系爭車
    輛予原告；兩造並於系爭買賣契約記載「現況交車、里程不
    保證及不負保固維修責任」。
　㈡兩造於系爭買賣契約記載之系爭車輛價金為980,000元。
　㈢原告於109年12月10日取得系爭車輛。
五、本件爭點厥為：原告依民法第359條規定，請求被告給付300
    ,000元暨遲延利息，有無理由？
六、本院之判斷：
　㈠兩造於109年12月10日簽立系爭買賣契約，由被告出售系爭車
    輛予原告；兩造並於系爭買賣契約記載「現況交車、里程不
    保證及不負保固維修責任」等語，於前開契約約定之價金為
    980,000元；原告並於109年12月10日取得系爭車輛乙節，為
    兩造所不爭執，並有汽車新領牌照登記書、系爭買賣契約在
    卷可參（見本院卷第23頁、第25頁），首堪認為真實。
　㈡按當事人主張有利於己之事實者，就其事實有舉證之責任，
    民事訴訟法第277條前段定有明文。是民事訴訟如係由原告
    主張權利者，應先由原告負舉證之責，若原告先不能舉證，
    以證實自己主張之事實為真實，則被告就其抗辯事實即令不
    能舉證，或其所舉證據尚有疵累，亦應駁回原告之請求。次
    按物之出賣人對於買受人，應擔保其物依第373條之規定危
    險移轉於買受人時無滅失或減少其價值之瑕疵，亦無滅失或
    減少其通常效用或契約預定效用之瑕疵；出賣人並應擔保其
    物於危險移轉時，具有其所保證之品質；買賣因物有瑕疵，
    而出賣人依前五條之規定，應負擔保之責者，買受人得解除
    其契約或請求減少其價金。但依情形，解除契約顯失公平者
    ，買受人僅得請求減少價金，民法第354條第1項前段、第2
    項、第359條分別定有明文。所謂物之瑕疵係指存在於物之
    缺點而言。凡依通常交易觀念，或依當事人之決定，認為物
    應具備之價值、效用或品質而不具備者，即為物有瑕疵，且
    不以物質上應具備者為限。再民法關於買賣瑕疵擔保之規定
    ，並非強行規定，當事人得以特約免除、限制或加重之，此
    觀之民法第366條規定即知；是基於契約自由原則，當事人
    關於瑕疵擔保責任，另有特約者，原則上自應從其特約（最
    高法院104年度台上字第550號號判決意旨參照）。　　
　㈢經查：
　⒈原告主張系爭車輛存有轉向、冷氣、故障瑕疵，固經原告舉
    證冷氣出風口暨儀表版照片、聊天紀錄對話照片、宬鋒汽車
    修配場維修單（下稱維修單）、行車電腦翻拍照片、估價單
    等為證據（見本院卷第329頁至第335頁、第337頁至第343頁
    、第345頁、第347頁至第355頁、第357頁）。惟依原告舉證
    之冷氣出風口暨儀表板照片、聊天紀錄，僅能證明系爭車輛
    曾有「左倒車燈失靈」情形，而經被告通知原告前來更換燈
    泡，而無從證明系爭車輛存有轉向、冷氣瑕疵情形。又原告
    舉證之維修單，縱認形式上為真正，依其維修項目記載內容
    為「室內冷氣濾網（德用）、補冷媒（液態）、熱水閥（正
    廠）、水箱精（正廠）」等項目，雖與系爭車輛之冷氣設備
    有關，但其維修內容顯屬於車輛因使用時間經過所生之耗材
    更換或是油、水保養項目；於維修單上亦無記載更換上開項
    目係因何原因所致，故尚難依原告前開舉證，認系爭車輛存
    有轉向、冷氣瑕疵情況。
　⒉原告固曾以系爭車輛受有車輛主軸遭碰撞，認存有轉向瑕疵
    等等，然系爭車輛之車體主要結構均無受損，判定為非重大
    事故車，且檢驗項目之冷氣溫度為10度，屬正常情況乙節，
    有台中市汽車公會111年3月24日（111）中汽吉字第018號函
    暨車輛查定認證書在卷可參（見本院卷第233頁至第241頁）
    。堪認系爭車輛之主結構經鑑定結果並無受損情形，且亦無
    原告主張之冷氣瑕疵情形。系爭車輛主結構並無受損情況，
    原告主張因系爭車輛主軸遭撞擊致生轉向瑕疵乙事，復未經
    其就主張內容再為舉證，是其前開主張，即非可採。
　⒊原告再執行車電腦翻拍照片、估價單等件，欲證明系爭車輛
    存有故障瑕疵等等，然自原告所提出之行車電腦翻拍照片觀
    之，並無記載系爭車輛之車牌號碼，無從認定是否為系爭車
    輛之行車電腦畫面；且車輛之行車電腦畫面讀取結果，究屬
    耗材更換通知（如燈泡）、保養通知、設定通知等均屬不明
    ；且亦有可能是於車輛維修過程，車廠未將已完成之故障碼
    工項刪除所致。是尚難僅因行車電腦所顯示之故障碼，認定
    車輛存有瑕疵情況。而原告舉證之估價單（見本院卷第357
    頁）縱認形式上為真正，至多僅能認定屬系爭車輛如欲更換
    品項之估價結果，與系爭車輛是否存有瑕疵及存有何等瑕疵
    乙節，亦無直接相關。
　⒋縱認系爭車輛存有前開瑕疵為真正，參以兩造於系爭買賣契
    約第4條約定「乙方（即原告）於109年12月10日18時0分接
    管該車後其行駛、民、刑事責任或遺失概由乙方負責與甲方
    無干。同時乙方（買主）核對車身、引擎號碼正確無誤，並
    以現車、現況、配備等交付，乙方不得主張賣（『賣』應為贅
    字）物之瑕疵擔保」；並手寫註記「現況交車、里程不保障
    ，無附帶任何保固維修責任」等節，有系爭買賣契約在卷可
    佐。堪認兩造於簽立系爭買賣契約時，有為前開特約約定，
    用以免除出賣人即被告所負之物之瑕疵擔保責任。參以中古
    車輛買賣多於契約約定以車輛現況交車，及約定免除出賣人
    之物之瑕疵擔保責任，乃係因中古車輛之缺損或老化程度多
    已形諸於外，或可由其車齡推算零件損耗程度；於簽約時，
    就車輛物理存在性質，包括車輛之全部外表、車室內部狀況
    、引擎、輪胎、底盤有無凹痕或撞過的痕跡等，可任由買受
    人依肉眼觀察，或用手觸摸，甚至試駕。是於中古車輛交易
    ，如兩造有以特約排除出賣人物之瑕疵擔保責任時，即應從
    兩造特約約定內容。則系爭買賣契約有如上約定，已如前述
    ；原告復未就系爭特約有例外無效情形，為任何舉證。是依
    前開說明，兩造就系爭中古車輛買賣，即應依其等之前開約
    定內容。是被告抗辯其得免除物之瑕疵擔保責任乙節，即屬
    有據。從而，系爭車輛存有轉向、冷氣、故障瑕疵縱認屬真
    正，原告亦無從依民法第354條、第359條規定，請求被告減
    少價金。
七、綜上所述，原告依民法第354條、第359條規定請求被告給付
    300,000元為無理由，應予駁回。原告之訴既經駁回，其假
    執行之聲請亦失所附麗，併予駁回。　　
八、本件事證已臻明確，兩造其餘攻擊防禦方法及所提證據，經
    核與判決之結果不生影響，爰不逐一論述，併此敘明。
九、訴訟費用負擔之依據：民事訴訟法第78條、第86條第1項本
    文。
中　　華　　民　　國　　111 　年　　12　　月　　7 　　日
                        民事第二庭法　官  劉玉媛
以上正本係照原本作成。
如對本判決上訴，須於判決送達後20日內向本院提出上訴狀。
如委任律師提起上訴者，應一併繳納上訴審裁判費。
中　　華　　民　　國　　111 　年　　12　　月　　7 　　日
                                  書記官　洪裕展